【裁判字號】    92,交抗,587
【裁判日期】    920613
【裁判案由】    違反道路交通管理處罰條例
【裁判全文】
臺灣高等法院交通事件裁定                        九十二年度交抗字第五八七號
    抗  告  人
    即受處分人  甲○○
右抗告人因違反道路交通管理處罰條例案件，不服臺灣士林地方法院九十二年度交聲
字第三九六號，中華民國九十二年五月六日裁定，提起抗告，本院裁定如左：
    主  文
抗告駁回。
    理  由
一、按汽車行駛於高速公路或設站管制之道路，而不遵管制之規定者，處汽車駕駛人
    新台幣（下同）三千元以上六千元以下罰鍰，道路交通管理處罰條例第三十三條
    第一項定有明文。又汽車駕駛人駕駛汽車違反前開規定者，除應依該條之規定處
    罰鍰外，並應予記違規點數一點，亦為道路交通管理處罰條例第六十三條第一項
    第一款所明定。
二、本件抗告人即受處分人甲○○於民國九十二年二月二日下午三時許，駕駛車牌號
    碼ＳＡ─六四二七號自用小貨車，行經國道中山高速公路南下二一七公里四五○
    公尺處，自後擦撞車牌號碼ＱＨ─八五六六號自用小客車，為警製單舉發，認其
    未保持行車安全距離，違反道路交通管理處罰條例第三十三條第一項規定，裁處
    罰鍰三千元，並依同條例第六十三條第一項第一款規定記違規點數一點。
三、抗告意旨略以：此次車禍係因車牌號碼ＱＨ─八五六六號自用小客車，為爭先通
    過員林收費站，未打方向燈並任意變換車道，突然衝至受處分人所駕汽車前，又
    因前方驟然減速，該車緊急煞車所造成，並非其未保持安全距離所致，因倘係其
    未保持安全距離，應是直接撞上，而非撞到前車之左後方。另受處分人與前車之
    安全距離保持三、四個車身，係目測而非絕對，車行途中隨時變化，當時前車任
    意切入，任何人皆無法避免車禍發生。
四、經查：
（一）受處分人於上開時地駕駛車牌號碼ＳＡ─六四二七號自用小貨車自後撞擊車牌
      號碼ＱＨ─八五六六號自用小客車之事實，有車禍現場照片四張為證（見原審
      卷第七、八頁），另受處分人當時時速約六十至七十公里（見原審卷第二四頁
      ），與前方保持三至四輛車身距離，亦經當時乘坐於車牌號碼ＳＡ─六四二七
      號自用小貨車上之周至德到庭陳述綦詳（見原審卷第二四頁），而汽車行駛高
      速公路，前後兩車之行車安全距離，在正常天候狀態下，小型車車速每小時六
      十公里為三十公尺，每小時七十公里則是三十五公尺，天況不佳時，安全距離
      並應酌量增加，有高速公路交通管制規則第六條可資對照，則以一般自用小客
      車車身僅約四點五至五公尺間估算，受處分人與前車之距離顯未逾二十公尺，
      而未達上述最小行車安全距離。
（二）受處分人於本院雖改稱其所稱三至四輛車身距離僅是目測而非絕對，惟受處分
      人既確實已肇事，參酌國道高速公路局所製「高速公路汽車煞車距離、行車速
      度及坡度對照表」，認於路面乾燥、無坡度之情形，車速每小時六十公里之情
      況下，煞車距離為二十三點六二公尺，時速六十公里時煞車距離則為二十八點
      一九公尺，是倘受處分人當時駕車合於前述安全距離，自無撞擊前車之可能。
      其雖另辯稱此車禍是因前車未打方向燈任意變換車道所致，惟觀之受處分人於
      車禍後，僅陳稱：「前方路段塞車，我見前車緊急煞車，我也跟著緊急煞車，
      但煞車不及：：：」等語（見原審卷第十六頁），則事後所辯已難遽信，參以
      受處分人稱前車是由內側車道切到外側車道，然車禍之撞擊點，卻是在前車之
      左後方，顯見車禍時，前車實已完全切入受處分人所駕車輛前方，此與受處分
      人所辯係前車突然切入其車道致其反應不及，實屬有間，是縱認前車於受處分
      人煞車不及自後追撞前，有違規變換車道之情，仍無礙受處分人未保持安全行
      車距離之認定。
五、原審因而認受處分人確有前揭違規之行為，原處分機關依道路交通管理處罰條例
    第三十三條第一項規定，裁處罰鍰三千元，並依同條例第六十三條第一項第一款
    規定記違規點數一點，並無違誤，而駁回受處分人所為異議之聲明，經核並無不
    合。受處分人提起本件抗告，為無理由，應予駁回。
據上論結，應依道路交通案件處理辦法第二十六條、刑事訴訟法第四百十二條，裁定
如主文。
中      華      民      國    九十二    年      六      月     十三     日
                              臺灣高等法院交通法庭
                                  審判長法  官  楊  照  男
                                        法  官  陳  炳  彰
                                        法  官  王  詠  寰
右正本證明與原本無異。
不得再抗告。
                                        書記官  駱  麗  君
中      華      民      國    九十二    年      六      月     十三     日


司法院資訊處製作；財團法人民間司法改革基金會備份。
